臺中高等行政法院裁定
                                     110年度交抗字第14號
抗  告  人  鍾銘益                                      



相  對  人  交通部公路總局新竹區監理所

代  表  人  吳季娟                     
上列抗告人因與相對人交通部公路總局新竹區監理所間交通裁決
事件，對於中華民國110年6月8日臺灣苗栗地方法院110年度交字
第23號行政訴訟裁定，提起抗告，本院裁定如下︰
    主  文
一、抗告駁回。
二、抗告訴訟費用新臺幣300元由抗告人負擔。
    理  由
一、按交通裁決事件之抗告，抗告法院認抗告為無理由者，應為
    駁回抗告之裁定，此觀諸行政訴訟法第237條之9第3項準用
    同法第272條規定，再準用民事訴訟法第495條之1第1項及第
    449條第1項規定自明。
二、原裁定以：相對人民國110年2月17日竹監苗字第54-ZWZA603
    60號裁決書（下稱原處分）於同日送達抗告人住所地，並由
    抗告人之受雇人代為簽收，已於當日發生合法送達效力。抗
    告人住所地位於苗栗縣○○鄉，在途期間為2日。抗告人提起
    行政訴訟之30日不變期間，自送達翌日起算，經扣除該在途
    期間，計至110年3月21日屆滿，因該日為星期日，以該日之
    次日即110年3月22日（星期一）屆滿。然抗告人遲至110年3
    月23日始提起行政訴訟，逾越法定不變期間，其訴不合法，
    且無從補正，而裁定駁回抗告人之訴。
三、抗告意旨略以：原審曾於110年4月12日裁定命抗告人補繳裁
    判費，嗣於同年5月4日以苗院雅行寧110交23字第10173號函
    通知抗告人補正訴訟資料，均經抗告人提供與補正，顯已排
    除原裁定所指之「無從補正」。又今年因新冠肺炎疫情期間
    而減少外出時間，抗告人方逾越原審認定之期限1日，然依
    情理法，望請體諒等詞，並聲明：原裁定廢棄。
四、本院查：
  ㈠按「交通裁決事件中撤銷訴訟之提起，應於裁決書送達後30
    日之不變期間內為之。」「交通裁決事件，按下列規定徵收
    裁判費：一、起訴，按件徵收新臺幣300元。」「交通裁決
    事件，除本章別有規定外，準用簡易訴訟程序之規定。」「
    簡易訴訟程序除本章別有規定外，仍適用通常訴訟程序之規
    定。」「原告之訴，有下列各款情形之一者，行政法院應以
    裁定駁回之。但其情形可以補正者，審判長應定期間先命補
    正：……六、起訴逾越法定期限者。……十、起訴不合程式或不
    備其他要件者。」行政訴訟法第237條之3第2項、第237條之
    5第1款、第237條之9第1項、第236條及第107第1項第6款、
    第10款規定分別定有明文。可知原告就交通裁決事件提起撤
    銷訴訟，應遵守法定不變期間與依法繳納裁判費之起訴合法
    要件；而起訴逾越法定期限，其情形無從補正，行政法院應
    依行政訴訟法第107條第1項第6款規定以裁定駁回其訴；至
    於未依法繳納裁判費，行政法院應定期間先命補正，如逾期
    未補正，始得依行政訴訟法第107條第1項第10款規定裁定駁
    回。
  ㈡本件原處分業於110年2月17日由抗告人之受雇人簽收，有送
    達證書附卷可稽（原審卷第69頁），發生合法送達之效力，
    則本件提起行政訴訟期間應自110年2月17日起算，因抗告人
    之住所地位於苗栗縣○○鄉，依行政法院訴訟當事人在途期間
    標準第2條第1款規定，須扣除在途期間2日，且核相對人已
    於原處分上記載正確之救濟教示，即抗告人如有不服，應於
    原處分送達30日內向有管轄權之地方法院提起撤銷訴訟（原
    審卷第63頁）。是抗告人提起行政訴訟，依行政訴訟法第23
    7條之3第2項規定，應於原處分送達後30日之不變期間內為
    之，算至110年3月21日（星期日）即已屆滿；惟因法定起訴
    期間之末日適為假日，依行政訴訟法第88條第3項及民法第1
    22條等規定，應以休息日之次日代之，是應遞延至110年3月
    22日（星期一）屆滿；本件抗告人遲至110年3月23日始向原
    審法院提起行政訴訟，此有抗告人於原審所提行政訴訟起訴
    狀附卷可參（原審卷第15頁），業已逾期，且無從補正。抗
    告人雖主張其補繳裁判費及補正訴訟資料已排除逾越法定期
    限之詞，惟承㈠所述，依法定期限提起訴訟及繳納裁判費分
    別為起訴合法要件，本件抗告人逾越法定不變期間向原審法
    院起訴，已如上述，其起訴並不合法，縱已繳納裁判費，仍
    無從補正其起訴合法要件之欠缺。又於疫情期間，各級法院
    並未停止上班，尚無礙於民眾洽公或以郵寄或其他方式遞送
    書狀為之，是抗告人所陳因新冠肺炎疫情期間減少外出，方
    逾越原審認定之期限1日之詞，並無從為其有利之認定。從
    而，原審以抗告人逾期起訴為不合法，而駁回其訴，於法並
    無不合；抗告意旨求為廢棄，難認有理由。
五、結論：本件抗告為無理由，應予駁回。
中　　華　　民　　國　　110　  年　  12    月   29  　日
                  臺中高等行政法院第三庭
                          審判長法官　陳  文  燦
                              法  官　張  鶴  齡 
                              法  官　楊  嵎  琇　
以上正本證明與原本無異。
本裁定不得抗告。
中　　華　　民　　國　　110　  年　  12  　月   29  　日
                              書記官　詹  靜  宜